【裁判字號】    98,財管,17
【裁判日期】    980630
【裁判案由】    指定遺產管理人
【裁判全文】
臺灣臺中地方法院民事裁定              98年度財管字第17號
聲  請  人  國泰人壽保險股份有限公司
法定代理人  丙○○
代  理  人  乙○○
受  選任人  李國源律師
上列聲請人聲請為被繼承人甲○○選任遺產管理人事件，本院裁
定如下：
    主      文
選任李國源律師為被繼承人甲○○（男，民國五十五年二月二十
五日生，生前最後住所臺中縣大里市○○路三三巷九號，於民國
九十六年六月二十八日死亡）之遺產管理人。
聲請程序費用由被繼承人甲○○之遺產負擔。
    理  由
一、按繼承開始時，繼承人有無不明，而無親屬會議或親屬會議
    未於一個月內選定遺產管理人者，利害關係人得聲請法院選
    任遺產管理人；又先順序繼承人均拋棄其繼承時由次順序之
    繼承人繼承，其次順序繼承人有無不明或第四順序之繼承人
    均拋棄其繼承者，準用關於無人承認繼承之規定，民法第一
    千一百七十八條第二項、第一千一百七十六條第六項分別定
    有明文。
二、本件聲請意旨略以：被繼承人甲○○生前於民國八十九年一
    月二十八日向聲請人借款新臺幣二百三十萬元，惟被繼承人
    甲○○自九十一年一月二十四日起即未依約繳息，且被繼承
    人甲○○於九十六年六月二十八日死亡，其尚留有遺產，惟
    其繼承人均拋棄繼承，且親屬會議未於法定期間內選定遺產
    管理人，致該遺產無人管理，爰依法聲請本院指定遺產管理
    人等語，並提出借據影本、戶籍謄本等件為證。
三、本院查：聲請人主張其為被繼承人甲○○之債權人，被繼承
    人甲○○死亡後其所有繼承人均已拋棄繼承，而其親屬會議
    未於法定期間內選定遺產管理人等事實，業經聲請人提出前
    揭證據為證，復經本院查閱本院九十六年度繼字第一九二０
    、一九六一號拋棄繼承事件基本資料核閱屬實，自堪信為真
    實。聲請人原聲請指定被繼承人之配偶張惠予為遺產管理人
    ，惟張惠予表示並無意願擔任被繼承人之遺產管理人，嗣經
    本院徵得聲請人同意後，函請社團法人臺中律師公會推薦有
    意願擔任本件遺產管理人之人選，經該公會推薦由李國源律
    師擔任本案遺產管理人，此有該律師公會九十八年六月十九
    日中律賢三字第九八二四六號函暨所附該律師基本資料表乙
    件附卷可稽，而李國源律師為執業律師，非但具有專業知識
    及能力，且與被繼承人所遺遺產間無利害關係，若由其擔任
    本事件之遺產管理人，定能秉持其專業倫理擔當此具公益性
    質之職務，並順利達成管理保存及清算遺產之任務。執此，
    本院認為由李國源律師擔任被繼承人之遺產管理人，應屬妥
    適，爰選任之。
四、依非訟事件法第一百五十七條，裁定如主文。
中    華    民    國    98    年    6    月    30    日
                  家事法庭      司法事務官  羅欣寧
以上正本係照原本作成。
如不服本件裁定，得於裁定書送達之翌日起十日內，以書狀敘述
理由，向本庭提起抗告。並應繳納抗告費新台幣一千元。
中    華    民    國    98    年    6    月    30    日
                                書  記  官  蔡萍萍


司法院資訊處製作；財團法人民間司法改革基金會備份。
